臺灣臺中地方法院民事判決　94年度訴字第1117號
原　　　告　乙○○
訴訟代理人　溫文昌律師
被　　　告　甲○○
上列當事人間請求損害賠償事件，經本院於中華民國94年7月28
日言詞辯論終結，判決如下：
    主      文
被告應給付原告新台幣肆拾萬陸仟柒佰柒拾肆元，及自民國九十
四年五月十七日起至清償日止，按週年利率百分之五計算之利息
。
原告其餘之訴駁回。
訴訟費用由被告負擔五分之三，餘由原告負擔。
本判決原告勝訴部分得假執行。
原告其餘假執行之聲請駁回。
　  事實及理由
甲、程序方面：
    被告受合法通知，無正當理由，未於最後言詞辯論期日到場
    ，核無民事訴訟法第386條各款所列情形，爰依原告之聲請
    ，由其一造辯論而為判決。
乙、實體方面：
壹、兩造爭執要旨：
一、原告起訴主張：原告與訴外人李小芳係夫妻，訴外人夏明鏗
    與黃清秀係夫妻，而被告為夏明鏗同父異母之兄弟，因黃清
    秀懷疑李小芳在外散布不實謠言，毀壞其名譽，間接導致黃
    清秀發生流產情事，使夏明鏗夫妻長期怒氣難消，於是由被
    告出面邀請原告夫妻於民國93年5月1日晚間7時許，至夏明
    鏗夫妻位於台中縣太平市○○○路346巷12之2號住處，偽稱
    欲調解雙方之糾紛，惟於原告夫妻依約前往上揭地點時，被
    告即以預藏之木棍，猛毆原告之頭部，致原告受有頭部外傷
    併腦震盪，一度重傷喪失意識，另身體各部位及四肢，亦分
    別遭受嚴重傷害，原告因被告之故意侵權行為得主張之費用
    計有：救護車費：新台幣 (下同)3,000 元、醫藥費用：11
    萬5,274元、看護費用：住院期間自93年5月14日至同年月21
    日止，共計5,500元、喪失勞動能力：原告住院期間長達1個
    半月，出院後仍無法工作需在家休養，損失之勞動能力以2
    個月計，原告投保薪資為1萬6,500元，共損失3萬3,000元、
    慰撫金：原告因被告上揭行為致受重傷，一度有性命之危，
    出院後仍陸續因腹部傷痛住院，且常出現不明原因之頭痛等
    後遺症，被告兇殘之手段使原告身心傷害甚鉅，不僅身體健
    康遭受侵害，生命之價值及尊嚴更受剝奪，應得請求慰撫金
    50萬元，為此爰依侵權行為之法律關係提起本訴等語。並聲
    明：(1)被告應給付原告65萬6,774元及自起訴狀繕本送達翌
    日即94年5月17日起至清償日止，按年息5%計算之利息；(2)
    願供擔保請准宣告假執行。
二、被告未於最後言詞辯論期日到場，據其以前之陳述則以：並
    未打到原告頭部和腹部；原告慰撫金請求過高等語資為抗辯
    。並聲明：判決駁回原告之訴。
貳、兩造不爭執之事實：
一、被告於93年5月1日晚間7時許，在台中縣太平市○○○路346
    巷12之2號處，將原告毆打成傷。
二、原告因本次傷害事件支出救護車費3,000元、醫藥費11萬
    5,274元、看護費5,500元、喪失勞動能力3萬3,000元。
參、本件爭點：
一、原告所受之傷害為何？
二、原告因本次傷害事件所得主張之慰撫金為何？
肆、得心證之理由：
一、因故意或過失不法侵害他人權利者，負損害賠償責任；不法
    侵害他人之身體或健康者，對於被害人因此喪失或減少勞動
    能力或增加生活上之需要時，應負損害賠償責任；不法侵害
    他人之身體、健康者，被害人雖非財產上之損害，亦得請求
    賠償相當之金額，民法第184條第1項前段、第193條第1項、
    第195條第1項前段分別定有明文。非財產上損害之慰撫金數
    額，究竟若干為適當，應斟酌兩造身分、地位、經濟狀況、
    加害程度及其他各種情形，俾為審判之依據（最高法院86年
    度台上字第511號、第3537號判決意旨參照）。
二、原告因本次傷害事故確受有頭部外傷併腦震盪、腹部頓挫傷
    、胸部挫傷、背部挫傷、右肩部挫傷及左前臂擦傷等傷害之
    事實，有原告提出之國軍台中醫院附設民眾診療服務處甲種
    診斷證明書影本一件附卷可稽；另被告前於原告對其提出傷
    害告訴，經檢察官提起公訴後，由本院刑事庭以93年度易字
    第二七七八號傷害案件受理，於法官93年12月31日審理時，
    對於起訴書所載之犯罪事實，亦坦承不諱，有本院調取之該
    案件卷宗可證，足見原告所受之前揭傷害，應均係遭被告毆
    打所致，被告所辯：並未打到原告頭部和腹部云云，尚非可
    採。
三、被告在右揭時、地毆打原告，致原告身體受有右開傷害，自
    係故意不法侵害原告之權利，應可認定，是原告若因之受有
    財產上或非財產上之損害，自得依上開侵權行為之法則請求
    被告賠償損害。而原告請求賠償之數額，除被告所不爭執之
    救護車費3,000元、醫藥費11萬5,274元、看護費5,500元、
    喪失勞動能力3萬3,000元，合計15萬6,774元財產上損害，
    應屬有據外，茲就原告主張之慰撫金部分審究如下：原告遭
    毆打致受有右開非輕之傷害，在受傷當時及療傷之相當期間
    內，精神上頗為痛苦，不難想見。而原告係國小畢業，前從
    事塑膠射出工作，已婚，育有1名2歲多之子女、名下無不動
    產；被告則係高職畢業，於日立冷氣公司擔任技術員，月薪
    2萬8,000元，已婚，育有一名10個月大之子女，名下有房地
    一戶，分據兩造陳明，並有本院調取之稅務電子閘門財產所
    得調件明細表在卷可佐。本院審酌兩造之前揭身分、地位、
    經濟狀況，原告所受精神之痛苦程度；兼衡及被告係為調停
    原告及其配偶，與夏明鏗、黃清秀夫妻間之糾紛，一時衝動
    失慮致侵害原告（參本院調取之台灣台中地方法院檢察署93
    年度偵字第142693號偵查卷宗19、20頁證人陸春義於警訊之
    陳述）等一切情狀，認原告主張慰撫金額50萬元，尚屬過高
    ，應核減為25萬元為適當，原告逾此數額之慰撫金請求，尚
    難採憑。
三、綜上所述，原告得請求被告賠償者為15萬6,774元財產上損
    害及25萬元慰撫金，共計40萬6,774元。從而，原告本於侵
    權行為之法則，請求被告給付上開金額及自起訴狀繕本送達
    翌日即94年5月17日起至清償日止之法定遲延利息為有理由
    ，應予准許，逾此範圍之請求尚非正當，應予駁回。
四、本判決原告勝訴部分係所命給付金額未逾50萬元之判決，依
    民事訴訟法第389條第1項第5款規定，應依職權宣告假執行
    ，至原告敗訴部分，其假執行之聲請已失所依附，應予駁回
    。
據上論結，本件原告之訴為一部有理由，一部無理由，依民事訴
訟法第385條第1項前段、第79條、第389條第1項第5款，判決如
主文。
中　　華　　民　　國　　94　　年　　8　　月　　19   　日
                  民事第二庭    法  官  劉長宜
正本係照原本作成。
如對本判決上訴，須於判決送達後20日內向本院提出上訴狀。
中　　華　　民　　國　　94　　年　　8　  月　　19 　　日
                                書記官
